【裁判字號】    89,上易,1175
【裁判日期】    890519
【裁判案由】    賭博
【裁判全文】
臺灣高等法院刑事判決                          八十九年度上易字第一一七五號
    上  訴  人  臺灣板橋地方法院檢察署檢察官
    被      告  甲○○
    選任辯護人  黃勝文
                李進成
右上訴人因被告賭博等案件，不服臺灣板橋地方法院八十八年度易字第四五五五號，
中華民國八十八年十二月三十一日第一審判決（起訴案號：臺灣板橋地方法院檢察署
八十八年度偵字第二○七九七號，移送併辦案號：同署八十八年度偵字第一四四○四
號、八十九年度偵字第二０三六號）提起上訴，本院判決如左：
    主      文
原判決撤銷。
甲○○連續在公眾得出入之場所賭博財物，處罰金伍仟元，如易服勞役以參佰元折算
壹日。
筒仔麻將伍副、筒仔麻將貳副（已開封）及肆拾張、象棋壹副、骰子柒拾柒顆、籌碼
代幣壹佰零肆枚、名片式代幣籌碼伍佰張、玩具鈔票籌碼伍佰肆拾張及現款新台幣柒
拾壹萬零玖佰伍拾元均沒收。
    事      實
一﹑甲○○基於賭博之概括犯意，於民國（下同）八十八年五月十八日二十二時三十
    分許，於台北縣板橋市○○○路一六○巷五號「香帥茶室」之公眾得出入場所，
    與董陳秀珠、吳連發、陳江主、林元彪、邱文生、陳春蘭、王明吉、葉水益、陳
    董玉珠、林文智、黃淑美、王文正、陳阿綿、翁福昌、林敏桂、董文章、黃亞倫
    、陳平和、林榮和、賴文正、蔡宏壁、陳金蓮、王麗英、李彩微等人（董陳秀珠
    等人賭博犯行，由檢察官另案偵辦），利用筒仔麻將、骰子為賭具，由各賭客輪
    流作莊發牌，供其他賭客押注賭金，再以點數論輸贏之方式賭博財物。於該日二
    十二時三十分許在上址為警當場查獲，並扣得其等當場賭博之器具即筒子麻將乙
    副、骰子四十四顆與在賭檯上之各賭客賭資新台幣（下同）合計二十萬二千七百
    元（原判決誤載為二十四萬二千七百元）。
二、甲○○復本於同一概括犯意，於八十八年七月七日二十二時三十分許，在台北縣
    板橋市○○街七號公眾得出入之場所，與許黃秀琴、李秀英、林春霞、吳秀鳳、
    陳葉、徐文聰、許水圳、蔡馬珍、粘進發、蔡瑞源、林慶雄號潧玉成、方淑惠
    、劉秀玉、林奇能、曾啟宗、江聰亮、戴政光、黃淑美、黃月桃、李彩微、陳董
    玉珠等人（許黃秀琴等人賭博犯行，由檢察官另案偵辦），利用筒仔麻將、骰子
    為賭具，由各賭客輪流作莊發牌，供其他賭客押注賭金，再以點數論輸贏之方式
    賭博財物。於該日二十二時三十分許在上址為警當場查獲，並扣得其等當場賭博
    之器具即筒子麻將四十張、骰子三顆、籌碼代幣一百零四枚、名片式代幣籌碼五
    百張、玩具鈔票籌碼五百四十張與在賭檯上之各賭客賭資合計五十萬八千二百五
    十元。
三、緣彭康淦係台北縣板橋市○○路十四巷二十五號二樓房屋之所有人，與李明結共
    同意圖營利，基於概括犯意聯絡，於八十八年六月三十日，將上開房屋以每月七
    千元之代價出租予李明結供作公眾得出入之賭博場所，李明結即自八十八年九月
    二日二十時許起，提供上開公眾得出入之賭博場所，以筒仔麻將﹑象棋及骰子為
    賭具，由李明結及其他賭客輪流作莊發牌，供其他賭客押注賭金，再以點數論輸
    贏之方式，聚集不特定之多數人在場賭博財物，並約定由李明結於每賭局中，抽
    取抽頭金四分即每一萬元抽取四百元牟利，依此計算李明結可抽頭約二十萬元。
    嗣於同年九月五日凌晨一時三十分許，適有賭客甲○○基於同上概括犯意與王聰
    敏、林淑娟、陳良琴、陳福渠、許文男、李明結等人（彭康淦、李明結、王聰敏
  、林淑娟、陳良琴、陳福渠、許文男均已另判決確定），在上開處所賭博財物時
    ，為警循線查獲，並扣得當場賭博之器具即筒仔麻將四副、已開封筒仔麻將二副
    、象棋乙副、骰子三十顆，及李明結所有供經營賭場聯絡用之行動電話一具。
四、案經台北縣警察局板橋分局報請台灣板橋地方法院檢察署檢察官偵查起訴及移送
    併辦。
    理      由
一、右揭事實，業據被告甲○○供承不諱，且有現場圖、現場照片及查獲如事實欄所
    載之物扣案足資佐證。事證明確，被告犯行堪以認定。
二、核被告所為，係犯刑法第二百六十六條第一項前段之在公眾得出入場所賭博罪。
    其先後三度賭博犯行，時間緊接，犯罪構成要件相同，顯係基於概括犯意為之，
    應依連續犯之規定論以一罪，並加重其刑。其於八十八年五月十八日及同年七月
    七日之賭博犯行，公訴人未及於起訴事實內載明，惟與原被起訴之賭博犯行間有
    連續犯之裁判上一罪關係，自為起訴效力所及，本院應併予審究。
三、原審認被告所犯罪證明確，予以論罪科刑，固非無見。惟其未及就屬連續犯之八
    十八年七月七日賭博犯行併為審理，尚有未洽。公訴人據以提起上訴，為有理由
    ，自應由本院予以撤銷改判。爰審酌被告之犯罪動機、目的、賭博對公共秩序、
    善良風俗所生損害程度及犯後坦承犯行等一切情狀，量處如主文所示之刑，並諭
    知易服勞役之折算標準。至扣案於八十八年五月十八日為警查獲時起出之筒子麻
    將乙副、骰子四十四顆為當場賭博之器具，現款新台幣二十萬二千七百元為在賭
    檯上查獲之賭資；於八十八年七月七日查獲之筒子麻將四十張、骰子三顆、籌碼
    代幣一百零四枚、名片式代幣籌碼五百張、玩具鈔票籌碼五百四十張，為當場賭
    博之器具，現款五十萬八千二百五十元為在賭檯上查獲之賭資；於八十八年九月
    五日查獲之筒仔麻將四副、筒仔麻將二副（已開封）、象棋乙副、骰子三十顆為
    當場賭博之器具，併均依刑法第二百六十六條第二項規定宣告沒收。
據上論斷，應依刑事訴訟法第三百六十九條第一項前段、第三百六十四條、第二百九
十九條第一項前段，刑法第五十六條、第二百六十六條第一項前段、第二項、第四十
二條第二項，罰金罰鍰提高標準條例第一條前段、第二條判決如主文。
本案經檢察官費玲玲到庭執行職務。
中      華      民      國    八十九    年      五      月     十九     日
                              臺灣高等法院刑事第十一庭
                    審判長法  官  楊  照  男
                                        法  官  楊  炳  禎
                                        法  官  王  詠  寰
右正本證明與原本無異。
不得上訴。
                                        書記官  駱  麗  君
中      華      民      國    八十九    年      五      月    二十二    日
附錄：本判決論罪科刑法條全文
刑法第二百六十六條
在公共場所或公眾得出入之場所賭博財物者，處一千元以下罰金。但以供人暫時娛樂
之物為賭者，不在此限。
當場賭博之器具與在賭檯或兌換籌碼處之財物，不問屬於犯人與否，沒收之。
刑法第二百六十八條
意圖營利，供給賭博場所或聚眾賭博者，處三年以下有期徒刑，得併科三千元以下罰
金。


司法院資訊處製作；財團法人民間司法改革基金會備份。
